【裁判字號】    92,毒抗,48
【裁判日期】    920429
【裁判案由】    毒品危害防制條例
【裁判全文】
臺灣高等法院刑事裁定                              九十二年度毒抗字第四八號
    抗  告  人
    即  被  告  甲○○
            即高圳毅）住台中.
右抗告人即被告因違反毒品危害防制條例案件，不服臺灣桃園地方法院中華民國九十
一年十二月五日裁定（九十一年度毒聲字第三三一八號，聲請案號：臺灣桃園地方法
院檢察署九十一年度毒偵字第二九一六號）提起抗告，本院裁定如左：
    主  文
原裁定撤銷，發回臺灣桃園地方法院。
    理  由
一、聲請意旨略以：被告甲○○基於施用第一級毒品海洛因之犯意，於民國九十一年
    八月十日十時許回溯前二十六小時止內之某一時點，在臺灣地區某不詳地點施用
    第一級毒品海洛因，為警於九十一年八月十日二時三十分許，在桃園縣新屋鄉○
    ○路四三三號旁查獲，並扣得第一級毒品海洛因十五包（合計淨重一點五九公克
    、包裝重三點九八公克、純度百分之二十六點八五、純質淨重零點四三公克）、
    第二級毒品安非他命五包（毛重三點六公克）、針筒一支、裝毒品之鐵盒一個等
    物。訊據被告雖否認上揭犯行，惟查，被告經警查獲後，於九十一年八月十日十
    時許採集之尿液送交檢驗後，結果呈嗎啡分析之陽性反應，有桃園縣衛生局出具
    之不法藥物尿液檢定書乙紙附卷可稽，而上開扣得之疑似第一級毒品海洛因之白
    粉十五包經送鑑驗，亦確認含第一級毒品海洛因成分，有法務部調查局調科壹字
    第○八○○○五六二七號鑑定通知書乙紙在卷可按，此外，並有第二級毒品安非
    他命五包（毛重三點六公克）、針筒一支、裝毒品之鐵盒一個等扣案可資佐證，
    是被告所辯顯不足採，其施用第一級毒品之犯行堪予認定，爰依毒品危害防制條
    例第二十條第一項及觀察勒戒處分執行條例第三條第一項、第二項規定，聲請裁
    定將被告送勒戒處所觀察、勒戒。
二、原審法院經審核卷證後，認檢察官之聲請為有理由，乃依毒品危害防制條例第二
    十條第一項及觀察勒戒處分執行條例第三條第一項規定，裁定被告甲○○（即高
    圳毅）施用第一級毒品，應送勒戒處所觀察、勒戒。
三、抗告人即被告甲○○（即高圳毅）提起抗告意旨略以：抗告人從未因持有第一級
    毒品海洛因、第二級毒品安非他命及吸食器具等，而於九十一年八月十日二時三
    十分許在桃園縣新屋鄉○○路四三三號為警查獲，進而接受尿液檢驗而呈毒品嗎
    啡陽性反應，亦不曾居住「桃園縣新屋鄉○○路四三三號」。因抗告人日前甫遭
    胞弟高坤瑞（
    桃園地方法院檢察署檢察官以涉竊盜罪嫌傳喚，及至出庭方由警訊資料（相片、
    指紋）中查明該竊盜案中遭查獲之人確非抗告人，而為抗告人胞弟高坤瑞，故抗
    告人甚疑此次又係高坤瑞於為警查獲時冒用抗告人姓名應訊，而警方又未確實核
    對口卡而生之失誤，此可將抗告人口卡及九十一年八月十日為警查獲之人是時留
    存於警局之相片、指紋或筆錄上所捺按之指紋等檔案資料，兩相比對甚至囑託鑑
    定，即可證明，爰依法提起抗告等語。
四、經查：被告甲○○（即高圳毅）否認曾有施用毒品行為，辯稱係遭人冒名應訊等
    情，而抗告人於本院開庭調查時於訊問筆錄親筆簽名之字跡，與被查獲之被告於
    警訊及偵查中共計三處之署名（見九十一年度毒偵字第二一０九號影卷第七頁反
    面、第一七頁、第二九頁），經以肉眼觀察，兩者運筆之方式、字型之大小均顯
    有差異。究竟被告所述被冒名應訊乙節是否屬實？原審未傳喚被告甲○○（即高
    圳毅）到場調查，並就查獲當時之警訊筆錄上之指紋及簽名鑑驗、比對，進一步
    詳予查明，即遽認被告甲○○（即高圳毅）有施用第一級毒品之行為，容有未洽
    ，抗告人提起抗告指摘原裁定不當，非無理由，應由本院將原裁定撤銷，發回原
    審法院詳予調查，另為適當之裁定。
五、據上論斷，應依刑事訴訟法第四百十三條，裁定如主文。
中      華      民      國    九十二    年      四      月    二十九    日
                                臺灣高等法院刑事第六庭
                                    審判長法  官  陳  春  秋
                                          法  官  高  明  哲
                                          法  官  洪  英  花
右正本證明與原本無異。
不得抗告。
                                          書記官  陳  威  霖
中      華      民      國    九十二    年      四      月    二十九    日


司法院資訊處製作；財團法人民間司法改革基金會備份。
